臺灣高等法院臺中分院民事裁定　九十一年度家抗字第一○九號
　　　抗　告　人　行政院國軍退除役官兵輔導委員會台中縣榮民服務處
　　　法定代理人　丙○○
　　　代　理　人　乙○○
右抗告人因處分被繼承人甲○遺產事件，對於中華民國九十一年七月十日臺灣臺中地
方法院九十一年度家聲字第二四○號所為裁定，提起抗告，本院裁定如左：
      主      文
原裁定廢棄。
被繼承人甲○所遺坐落台中縣大雅鄉○○○段三００之一一地號、地目建、面積五四
平方公尺、權利範圍全部之土地，及門牌台中縣大雅鄉○○路○段三０九巷十七號、
面積三四點二平方公尺磚石造平房、權利範圍全部之建物，暨門牌台中縣大雅鄉○○
路○段三一五巷五一號、面積四０點三平方公尺磚石造平房、權利範圍全部之建物，
准予變賣。
聲請及抗告程序費用由遺產負擔。
      理      由
一、按台灣地區與大陸地區人民關係條例第六十七條第一項前段規定「被繼承人在台
    灣地區之遺產，由大陸地區人民依法繼承者，其所得財產總額，每人不得逾新台
　　幣二百萬元。」、第四項「第一項遺產中，有以不動產為標的者，應將大陸地區
　　繼承人之繼承權折算價額。」國防部及行政院國軍退除役官兵輔導委員會為處理
　　現役軍人或退除役官兵死亡而無人繼承、繼承人有無不明或繼承人因故不能管理
　　，依上開條例之授權，並制定「退除役官兵死亡無人繼承遺產管理辦法」，依該
　　辦法第八條之一第一項規定「遺產管理人為清償債權、交付遺贈物或移交遺產給
　　大陸地區繼承人，有變賣遺產之必要者，應聲請法院許可後辦理。」，即遺產管
　　理人為移交遺產給大陸地區之繼承人，而有變賣遺產之必要者，應聲請法院許可
　　後變賣之。
二、抗告意旨主張：被繼承人甲○為來台之退役軍人，其死亡後留有坐落：台中縣
    大雅鄉○○○段三００之一一地號、地目建、面積五四平方公尺、權利範圍全部
    之土地；門牌同鄉○○路○段三０九巷十七號、面積三四點二平方公尺磚石造
    平房、權利範圍全部之建物；門牌同路四段三一五巷五一號、面積四０點三平
　　方公尺磚石造平房、權利範圍全部之建物。聲請人依法為其遺產管理人，前經臺
　　灣臺中地方法院以八十八年度家催字第一二六號裁定准予就被繼承人甲○遺產管
　　理事件為公示催告，並已催告期滿在案，茲因被繼承人居住於大陸地區之兄弟姊
　　妹於法定期間內聲明繼承，並經原法院以八十七年度聲繼字第七七號函准予備查
　　，遺產管理人為移交遺產給大陸地區繼承人，自有變賣遺產之必要等語，並提出
　　公示催告影本乙份、土地登記謄本乙份、台中縣稅捐稽徵處房屋稅籍證明書影本
　　二份及本院家事法庭函影本乙份為證。再被繼承人甲○所遺留財產有存款新台幣
　　（下同）一百二十七萬九千五百六十一元，及上揭土地、房屋共三筆，有抗告人
　　提出之遺產稅免稅證明書影本一份為憑，其中現金部分因未逾二百萬元，為保障
　　大陸地區繼承人合法繼承之權利，自有變賣被繼承人甲○所有不動產之必要，以
　　折算價額移交繼承人。是抗告人聲請將被繼承人甲○之上揭不動產予以變賣，應
　　無不合。原法院未予詳察，遽以駁回抗告人之聲請，自有未洽。抗告論旨執以指
　　摘原裁定不當，求予廢棄，為有理由，應由本院將原裁定廢棄，並自為裁定如主
　　文第二項所示。
三、本件抗告為有理由，依非訟事件法第二十八條、第八條第一項前段，民事訴訟法
　　第四百九十二條第二項，裁定如主文。
中　　　華　　　民　　　國　　九十一　　年　　　九　　　月　　 十九　　 日
~B1民事第七庭審判長法　官　簡清忠
~B2　　　　　　　　法　官　陳賢慧
~B3　　　　　　　　法　官　盧江陽
右為正本係照原本作成。
如不服本裁定應於裁定送達後十日內向本院提出抗告理由狀（須按他造人數附具繕本
），並繳納抗告裁判費新台幣肆拾伍元及送達用雙掛號郵票拾份（每份拾肆元）。
~B　　　　　　　　書記官　康孝慈
中　　　華　　　民　　　國　　九十一　　年　　　九　　　月　　 十九　　 日
　　　　　　　　　　　　　　　　　　　　　　　　　　　　　　　　　　　　Ｂ
